【裁判字號】    98,簡上,543
【裁判日期】    980709
【裁判案由】    竊盜
【裁判全文】
臺灣板橋地方法院刑事判決             98年度簡上字第543號
上  訴  人  乙○○
即  被  告
上列上訴人即被告因竊盜案件，不服本院民國98年3 月24日98年
度簡字第2117號第一審判決（聲請簡易判決處刑案號：98年度偵
字第1017號），提起上訴，本院管轄之第二審合議庭判決如下：
    主  文
上訴駁回。
    事  實
一、乙○○前因違反毒品危害防制條例案件，經本院以95年度訴
    字第2093號分別判處有期徒刑11月、3 月、1 年2 月，並定
    應執行有期徒刑2 年1 月確定；復因搶奪案件，經本院以95
    年度訴字第2476號判處有期徒刑1 年4 月確定。上開案件嗣
    經本院以96年度聲減字3840號裁定減刑並定應執行有期徒刑
    1 年8 月，於97年2 月27日縮刑期滿執行完畢。詎其仍不知
    悔改，與吳逢旭（業經本院98年度簡字第2117號判決有罪確
    定）共同基於意圖為自己不法所有之犯意聯絡，於民國97年
    12 月15 日12時30分許，在臺北縣新莊市○○路322 號地下
    室2樓 ，共同竊取甲○○所有之裝潢工具2 袋（內有空壓機
    1 臺、大鋼牙2 支、單針槍2 支、線鋸1 支等物），得手後
    由乙○○騎乘吳逢旭所竊得之機車搭載吳逢旭逃離現場（吳
    逢旭竊車犯行亦經本院前開判決有罪確定），並將竊得之工
    具變賣供己花用。嗣經警調閱監視錄影畫面，始循線於97年
    12月17日23時35分許，在臺北縣新莊市○○路32 2號7 樓乙
    ○○之居所，查獲吳逢旭、乙○○2 人，並扣得吳逢旭所有
    供竊取機車之鑰匙1 支。
二、案經甲○○訴請臺北縣政府警察局新莊分局報請臺灣板橋地
    方法院檢察署檢察官聲請簡易判決處刑。
     理  由
一、訊據被告乙○○對於上揭事實坦承不諱，並有同案被告吳逢
    旭於偵查及原審審理時之供述；被害人甲○○於警詢、偵查
    中指訴，及贓物認領保管單1 紙、臺北縣新莊市○○路歡喜
    親家社區監視錄影光錄1 片、翻拍照片2 幀暨扣案機車鑰匙
    1 支在卷可稽，事證明確，被告犯行堪予認定。
二、核被告乙○○所為，係犯刑法第320 條第1 項之竊盜罪。被
    告與同案被告吳逢旭二人間，就上開竊取被害人甲○○財物
    之竊盜犯行有犯意聯絡及行為分擔，為共同正犯。被告乙○
    ○有如事實欄所示之前科及執行情形，有臺灣高等法院被告
    前案紀錄表可參，其於受有期徒刑執行完畢後，5 年內故意
    再犯本件有期徒刑以上之罪，為累犯，應依刑法第47條第1
    項規定加重其刑。
三、原審審酌被告前科執行構成累犯應依法加重其刑，及其犯罪
    之動機、目的、手段、所竊取之財物價值、犯後態度等一切
    情狀，量處有期徒刑4 月，並諭知新臺幣1 千元為易科罰金
    之折算標準，認事用法並無違誤，量刑亦屬適當。被告上訴
    意旨略以：確有竊盜犯行，惟原審量刑太重，請予從輕處罰
    等語，難認有理由，應予駁回。
據上論斷，應依刑事訴訟第455 條之1 第1 項、第3 項、第368
條、第373 條，判決如主文。
本案經檢察官林俊峰到庭執行職務。
中    華    民    國    98    年    7     月    9     日
                  刑事第十五庭    審判長法  官  李君豪
                                        法  官  何燕蓉
                                        法  官  錢衍蓁
上列正本證明與原本無異。
不得上訴。
                                        書記官  金和國
中    華    民    國    98    年    7     月    9     日
附錄本案論罪科刑法條全文：
中華民國刑法第320條
（普通竊盜罪、竊佔罪）
意圖為自己或第三人不法之所有，而竊取他人之動產者，為竊盜
罪，處5年以下有期徒刑、拘役或5百元以下罰金。
意圖為自己或第三人不法之利益，而竊佔他人之不動產者，依前
項之規定處斷。
前二項之未遂犯罰之。


司法院資訊處製作；財團法人民間司法改革基金會備份。
